src/fst/morphology/stems/verbs.lexc
LEXICON Regular_verbs
aavnodh:aavn TJEARODH_TV "riva ihjäl" ;
baajskodh:baajsk TJEARODH_IV "flamma (om eld) svälla (om hud)" ; ! column 5 !V50
baejhtedh:baejht ÅEREDH_TV "jaga på, driva" ;
beadtodh:beadt TJEARODH_TV ;
beavkodh:beavk TJEARODH_TV ;
bihkedh:bihk ÅEREDH_TV "plocka" ;
bijredh:bijr ÅEREDH_TV ;! Kan være både BÅETEDH OG ÅEREDH-leksikon
båahkodh:båahk TJEARODH_IV ;
båantodh:båant TJEARODH_IV "bli rik" ;
båarhkodh+v2:båarhk TJEARODH_TV ;
båarvodh:båarv TJEARODH_IV "stelna" ;
bådtjodh:bådtj TJEARODH_TV ;
båedtsedh:båedts ÅEREDH_TV "renne fort på ski, skynde på (noen), vake (om fisk), sprette i ett (om småfisk)" ;
båeltedh:båelt ÅEREDH_TV "bränna" ;
båtnodh:båtn TJEARODH_TV ;
bæjhkodh:bæjhk TJEARODH_TV ;
bæsvodh:bæsv TJEARODH_TV "straffa" ;
daablodh:daabl TJEARODH_IV "få bisol" ;
daamtjodh:daamtj TJEARODH_TV "klämma till" ;
daanhtsodh+Err/Orth:daans TJEARODH_IV "dansa" ;
daaptjodh:daaptj TJEARODH_TV "klämma till" ;
damhkodh:damhk TJEARODH_TV ;
darjodh:darj TJEARODH_TV "tillvärka, göra" ; ! column 2 !V44
davvodh:davv TJEARODH_TV "reparera" ;
deadtjodh:deadtj TJEARODH_TV ;
dealodh:deal TJEARODH_TV "göra sko mjukare och större" ;
deasodh:deas TJEARODH_TV "kastrera" ;
deavjodh:deavj TJEARODH_TV "forma" ;
diedtedh:diedt ÅEREDH_TV "tynga på" ;
dievhtedh:dievht ÅEREDH_TV "fylla" ;
dievhtedh+Err/Orth:dievt ÅEREDH_TV "fylla" ;
dåajvodh:dåajv TJEARODH_TV "lova" ;
dåarjodh:dåarj TJEARODH_TV "följa" ;
dåarodh:dåar TJEARODH_IV "slåss" ;
dåvvodh:dåvv TJEARODH_TV "reparera" ;
dæktodh:dækt TJEARODH_IV "bli tätt" ;
feajlodh:feajl TJEARODH_IV "komma till skada" ;
frårrodh:frårr TJEARODH_IV "fräsa" ;
gaajodh:gaaj TJEARODH_TV "frälsa" ;
gaerhtedh:gaerht ÅEREDH_TV "være glad i, være hengiven til" ;
gahkodh:gahk TJEARODH_IV "måtte kaste opp" ;
gajhkodh:gajhk TJEARODH_TV ;
geahtjodh:geahtj TJEARODH_IV ;
geajkodh:geajk TJEARODH_TV ;
gepsedh:geps ÅEREDH_TV ;
gervedh:gerv ÅEREDH_TV ;
guejstedh:guejst ÅEREDH_TV ;
gåajhkodh:gåajhk TJEARODH_IV ;
gåaktjodh:gåaktj TJEARODH_TV ;
gåarmodh:gåarm TJEARODH_IV ;
gåassodh:gåass TJEARODH_TV ;
gåavodh:gåav TJEARODH_IV ;
gåejstedh:gåejst ÅEREDH_TV "øse, øse opp (f.eks. vann, blod, suppe, graut, margbein av gryte, kramsnø med kopp til opptining)" ;
gåertedh:gåert ÅEREDH_TV "varme, hete sterkt (om ild), gjøre (sol)brent, utsette for hete, la stekes (f.eks. globrød, gearda-laejpiem )" ; !SOUTH
gåhtjodh:gåhtj TJEARODH_TV "kalla" ;
gæbpodh:gæbp TJEARODH_IV ;
gæhtsodh:gæhts TJEARODH_TV "hänga upp" ;
gæmhpodh:gæmhp TJEARODH_IV "slåss" ;
gætjkodh:gætjk TJEARODH_IV ; ! this one is gæhtjodh- vvith "h"
haavhkodh:haavhk TJEARODH_TV "snappa till sig" ;
heaptodh:heapt TJEARODH_IV "bli hindrad" ;
hiejhtedh:hiejht ÅEREDH_TV "förkasta" ; ! gi avskjed iflg. GG 
håajpodh:håajp TJEARODH_TV "ta tag" ;
håasodh:håas TJEARODH_TV "angripa" ;
iermedh:ierm ÅEREDH_TV "erte" ; !XXX, fornærme= irmedh
jaskodh:jask TJEARODH_IV "bli trygg" ;
jeangodh:jeang TJEARODH_IV "frysa" ;
juekedh:juek ÅEREDH_TV "dela" ;
jåerhkedh:jåerhk ÅEREDH_TV "förlänga, skarva (nåt som är för kort)" ;
jæjhkodh:jæjhk TJEARODH_TV ; !adlude, bejaka
jæjsodh:jæjs TJEARODH_IV "bildas rimfrost" ;
klavjodh:klavj TJEARODH_IV "hänga" ;
klæjvodh:klæjv TJEARODH_IV ;
kraantodh:kraant TJEARODH_TV ;
laajjodh:laajj TJEARODH_IV ;
laatjodh:laatj TJEARODH_TV "göra i ordning en säng" ;
laejhtedh+Err/Orth:leejht ÅEREDH_TV "klaga på, ha något att kritisera för, klandra, tillrättavisa" ;
leamkodh:leamk TJEARODH_IV "tina" ;
liebnedh:liebn ÅEREDH_TV ;! ?
låajodh:låaj TJEARODH_IV "jämra sig" ;
låaskodh:låask TJEARODH_TV ;
låpsodh:låps TJEARODH_IV ;
læjkodh:læjk TJEARODH_TV "räcka till" ;
maatjvodh:maatjv TJEARODH_TV ;
måajkodh:måajk TJEARODH_IV ;
måjvodh:måjv TJEARODH_IV ;
målsodh:måls TJEARODH_TV "byta" ;
mævhkodh:mævhk TJEARODH_IV ;
neajhkodh:neajhk TJEARODH_TV "neka" ;
njaarpodh:njaarp TJEARODH_IV "bli tunnare" ;
njamkodh:njamk TJEARODH_IV ;
njarhvodh:njarhv TJEARODH_TV ;
njerredh:njerr ÅEREDH_TV "gjøre utfattig, ta fra alt" ;
njåalvodh:njåalv TJEARODH_IV "skida fort" ;
njåaptsodh:njåapts TJEARODH_IV ;
njåarodh:njåar TJEARODH_TV ;
njæjhkodh:njæjhk TJEARODH_IV "gråta" ;
nåajtodh:nåajt TJEARODH_TV "spå" ;
nærhtodh:nærht TJEARODH_TV "starkt avråda, varna bestämt, förbjuda" ;
pleavvodh:pleavv TJEARODH_IV "bli generad" ;
plienedh:plien ÅEREDH_TV "knäcka" ;
plærkodh:plærk TJEARODH_IV ;
raamhpodh:raamhp TJEARODH_IV "skryta" ;
rarhkodh:rarhk TJEARODH_TV "försiktigt bryta loss" ;
råakodh:råak TJEARODH_IV "skälla" ;
råarmodh:råarm TJEARODH_IV "tjockna" ;
råastodh:råast TJEARODH_IV "rosta" ;
råhtjodh:råhtj TJEARODH_TV ;
saajpodh:saajp TJEARODH_IV ;
sagkodh:sagk TJEARODH_TV ;
samhtjodh:samhtj TJEARODH_IV ;
seakodh:seak TJEARODH_IV "bli hes" ;
sertedh:sert ÅEREDH_TV "flytta" ;
sjeavnjodh:sjeavnj TJEARODH_IV "bli mörkt" ;
sjåavlodh:sjåavl TJEARODH_TV ;
skaarhtodh:skaarht TJEARODH_IV ;
skraavrodh:skraavr TJEARODH_IV ;
skævkodh:skævk TJEARODH_IV ;
slamtjodh:slamtj TJEARODH_IV ;
sleabpodh:sleabp TJEARODH_TV "hälla ut" ;
smealodh:smeal TJEARODH_TV "stykke opp, hugge (tre) til fliser" ;
smearkodh:smeark TJEARODH_IV "flise seg opp (om skjør ved)" ;
snårkodh:snårk TJEARODH_IV "grymta" ;
speahkodh:speahk TJEARODH_TV ;
stravhkodh:stravhk TJEARODH_TV "rykke flere ganger, *ved massasjelignede bevegelser løsne skinnet langs ryggen (på en naehkie-gaares miesie ), riste (klær)" ;
streatjodh:streatj TJEARODH_IV "skrike høylydt, gråte ynkelig" ;
ståalodh:ståal TJEARODH_TV "bita" ;
såagkodh:såagk TJEARODH_IV "bli svidd" ;
såarhkodh:såarhk TJEARODH_TV "lägga" ;
såvrodh:såvr TJEARODH_IV "surna" ;
sægkodh:sægk TJEARODH_TV "dra inn og laste" ;
tjaglodh:tjagl TJEARODH_TV ;
tjeadodh:tjead TJEARODH_IV ;
tjievtedh:tjievt ÅEREDH_TV "låse opp" ;
tjuegkedh:tjuegk ÅEREDH_TV "samle, plukke (bær), røve (reinkalv,_om ørn), ta, stjele" ;
tjuevtedh:tjuevt ÅEREDH_TV "låse opp" ;
tjåavodh:tjåav TJEARODH_TV "följa" ;
tjåegkedh:tjåegk ÅEREDH_TV "samle, plukke (bær), røve (reinkalv,_om ørn), ta, stjele" ;
tjåvtodh:tjåvt TJEARODH_IV "bli stiv, seig" ;
travsodh:travs TJEARODH_TV "andas" ;
tsåalhkodh:tsåalhk TJEARODH_TV "hamra" ;
tsællodh:tsæll TJEARODH_IV "trette, bruke seg" ;
vaastodh:vaast TJEARODH_TV "svara" ;
veajkodh:veajk TJEARODH_IV "upphöra" ;
vuehtedh:vueht ÅEREDH_TV "följa spår" ;
vuesvedh:vuesv ÅEREDH_TV "vara sugen på speciell mat" ;
våarpodh:våarp TJEARODH_TV ;
våatjodh:våatj TJEARODH_IV "flyta upp" ;
åajsodh:åajs TJEARODH_TV "klara" ;
årrodh:årr TJEARODH_IV "vara, vistas, stanna, bo" ; ! column 3 !V46
